臺灣板橋地方法院刑事判決　　　　　　　96年度易字第2633號
公　訴　人　臺灣板橋地方法院檢察署檢察官
被　　　告　甲○○
　　　　　　　　　　（另案於臺灣臺北監獄臺北分監執行）
上列被告因違反毒品危害防制條例案件，經檢察官提起公訴（96
年度毒偵字第5606號），本院依簡式審判程序，判決如下：
    主  文
甲○○施用第二級毒品，處有期徒刑柒月。
扣案之吸食器壹組及夾鏈袋貳拾壹只均沒收。
    事  實
一、甲○○：(一)於民國94年間，因施用毒品案件，經本院以94年
    度毒聲字第548 號裁定送觀察、勒戒後，認無繼續施用毒品
    傾向，於94年5 月9 日執行完畢釋放出所，復經臺灣板橋地
    方法院檢察署檢察官以94年度毒偵字第1847號為不起訴處分
    確定；(二)於同年間，又因竊盜案件，經本院以94年度易字第
    562 號判決判處有期徒刑6 月確定，復經本院以96年度聲減
    字第2112號減為有期徒刑3 月確定；(三)於96年間，因違反毒
    品危害防制條例（施用毒品）案件，經本院以96年度簡字第
    4244號判決判處有期徒刑4 月確定，上開(二)、(三)所示之二罪
    刑，現經送監接續執行中。詎其猶不知悔改，於上開(一)所示
    之觀察、勒戒執行完畢釋放後5 年內，復基於施用第二級毒
    品甲基安非他命（起訴書誤載為安非他命）之犯意，於96年
    6 月5 日晚上某時許，在臺北縣中和市○○路683 號3 樓之
    1 、A 室之居所，將第二級毒品甲基安非他命置於吸食器上
    ，用火燒烤吸聞所生煙霧之方式，施用第二級毒品甲基安非
    他命1 次；嗣於翌日（即96年6 月6 日）16時40分許（起訴
    書誤繕為該日17時40分許），在上址為警查獲，並扣得其所
    有而供施用第二級毒品所用之吸食器1 組、夾鏈袋21只，且
    經採集其尿液送驗，始悉上情。
二、案經內政部警政署保安警察第三總隊第一大隊移送臺灣板橋
    地方法院檢察署檢察官偵查起訴。
    理  由
一、本案被告甲○○所犯係死刑、無期徒刑、最輕本刑為3 年以
    上有期徒刑或高等法院管轄第一審案件以外之罪，其於準備
    程序中就被訴事實為有罪之陳述，經本院告知簡式審判程序
    之旨，並聽取公訴人、被告之意見後，經本院裁定進行簡式
    審判程序，合先敘明。
二、上揭犯罪事實，業據被告於本院審理時坦承不諱，且被告為
    警查獲後所排放之尿液，經採樣送請臺灣尖端先進生技醫藥
    股份有限公司，先以EIA 酵素免疫分析法初步檢驗，再以GC
    /MS 氣相層析質譜儀法確認檢驗，均呈甲基安非他命陽性反
    應之情，有該公司96年6 月14日濫用藥物檢驗報告1 紙在卷
    足參（見96年度毒偵字第5606號偵查卷第3 頁），此外，並
    有查獲照片4 張附卷可佐（見96年度偵字第13477 號偵查卷
    第22、23頁），並有被告所有而供其施用第二級毒品所用之
    吸食器1 組、夾鏈袋21只扣案可資佐證，足認被告自白與事
    實相符。再被告有如事實一之(一)所示之觀察、勒戒執行完畢
    之情，有臺灣高等法院被告前案紀錄表在卷可佐，顯見其係
    於上開觀察、勒戒執行完畢釋放後，5 年內再犯施用第二級
    毒品之罪甚明。本案事證明確，被告犯行堪以認定，應依法
    論科。
三、查甲基安非他命係毒品危害防制條例第2 條第2 項第2 款所
    稱之第二級毒品。核被告施用第二級毒品甲基安非他命之行
    為，係犯同條例第10條第2 項之施用第二級毒品罪。其施用
    第二級毒品前後，持有第二級毒品之低度行為，為施用之高
    度行為所吸收，不另論罪。被告為警查獲後所排放之尿液，
    經檢驗係呈甲基安非他命陽性反應（已如前述），可知被告
    所施用之第二級毒品乃係甲基安非他命，而非安非他命，檢
    察官認被告係施用安非他命，尚有誤會，應予更正。爰審酌
    被告前因施用毒品，獲得不起訴處分之寬典，並經法院判處
    罪刑，仍無法戒絕毒癮，再次漠視法令禁制而犯本罪，惟其
    施用毒品所生危害，實以自戕身心健康為主，對於他人生命
    、身體、財產等法益，尚無明顯而重大之實害，兼衡其犯罪
    後坦承犯罪，已知悔悟等一切情狀，量處如主文所示之刑。
    又中華民國96年罪犯減刑條例雖於96年7 月4 日制定公布，
    並自96年7 月16日施行，然本案被告之犯罪日期為96年6 月
    5 日，係在該條例第2 條所規定之96年4 月24日以後，是本
    案核與減刑之要件不符，自不得減刑，併此指明。
四、扣案之吸食器1 組、夾鏈袋21只，均係被告所有而供其施用
    第二級毒品所用之物，業據被告供明在卷，併依刑法第38條
    第1 項第2 款之規定，宣告沒收。
五、退併辦部分：
  (一)臺灣板橋地方法院檢察署96年度毒偵字第5981號併案意旨略
    以：被告於96年5 月4 日，在臺北縣土城市○○路之租處，
    以玻璃球置入安非他命以火燒烤之方式，施用第二級毒品安
    非他命；嗣於96年5 月7 日1 時許，在臺北縣土城市○○路
    194 巷11號4 樓406 室為警查獲，竟冒用其兄「呂柏年」之
    名義應訊（所涉偽造文書部分，業經檢察官另行偵辦），因
    認被告此部分亦涉犯毒品危害防制條例第10條第2 項之施用
    第二級毒品罪嫌，且與上開被告施用第二級毒品犯行，具有
    包括一罪之實質上一罪關係，移送本院併案審理。
  (二)惟按刑法第56條有關連續犯之規定，業於94年2 月2 日修正
    刪除，自95年7 月1 日起施行，依刑法第56條修正理由之說
    明，謂「對繼續犯同一罪名之罪者，均適用連續犯之規定論
    處，不無鼓勵犯罪之嫌，亦使國家刑罰權之行使發生不合理
    之現象」，「基於連續犯原為數罪之本質及刑罰公平原則之
    考量，爰刪除有關連續犯之規定」等語，即係將本應各自獨
    立評價之數罪，回歸本來就應賦予複數法律效果之原貌。因
    此，就刑法修正施行後多次施用毒品之犯行，採一罪一罰，
    始符合立法本質。本則法律問題，某甲於刑法修正施行前連
    續施用毒品犯行，應依刑法第2 條第1 項之規定，適用修正
    前連續犯之規定論以一罪；刑法修正施行後之多次施用毒品
    犯行，除符合接續犯之要件外，則應一罪一罰，再就刑法修
    正施行後之數罪，與修正前依連續犯規定所論之一罪，數罪
    併罰，合併定其應執行刑（最高法院96年度第9 次刑事庭會
    議決議意旨參照）。
  (三)經查：前開併案意旨所指被告施用第二級毒品之時間係在「
    96年5 月4 日」，與前揭論罪科刑部分之施用第二級毒品之
    日即「96年6 月5 日」，相隔已有1 月之久，顯見在時間上
    已有相當之差距，所施用之地點亦非相同，此外，本院遍查
    卷內事證，並無證據證明被告於上開前後二案之期間內，尚
    有其他施用第二級毒品之犯行，自難認被告在相隔1 月之時
    間內，主觀上有何施用第二級毒品之接續犯意，是上開併案
    施用第二級毒品之犯行核與被告前開論罪科刑部分，即無何
    接續犯之實質上一罪關係。再者，併案所指之施用時間亦在
    新刑法修正刪除連續犯規定之後，是就併案部分，亦無從依
    修正前之連續犯規定論處。從而，上開併辦之施用第二級毒
    品犯行與前揭論罪科刑部分，並無接續犯之實質上一罪關係
    ，自非起訴效力所及，本院就併案部分尚無從併予審理，應
    退由檢察官另為妥適之處理，末此敘明。
據上論斷，應依刑事訴訟法273 條之1 第1 項、第299 條第1 項
前段，毒品危害防制條例第10條第2 項，刑法第11條前段、第38
條第1 項第2 款，判決如主文。
本案經檢察官王家春到庭執行職務。
中　　華　　民　　國　　96　　年　　9 　　月　　27　　日
                  刑事第十九庭  法　官  鄧雅心
以上正本證明與原本無異。
如不服本判決應於送達後10日內向本院提出上訴狀。
                                書記官　王小芬
中　　華　　民　　國　　96　　年　　9 　　月　　27　　日
附錄本案論罪科刑法條
毒品危害防制條例第十條
施用第一級毒品者，處六月以上五年以下有期徒刑。
施用第二級毒品者，處三年以下有期徒刑。
